【裁判字號】    92,小上,10
【裁判日期】    920102
【裁判案由】    給付工程款
【裁判全文】
臺灣臺北地方法院民事裁定  九十二年度小上字第一○號
    上  訴  人  乙○○
    被  上訴人  甲○○
右當事人間請求給付工程款事件，上訴人對於民國九十一年十一月二十日本院新店簡
易庭九十一年度店小字第五五八號小額訴訟判決提起上訴，本院裁定如左：
    主        文
上訴駁回。
第二審訴訟費用新台幣捌佰肆拾伍元由上訴人負擔。
    理        由
一、按關於請求給付金錢或其他代替物或有價證券之訴訟，其標的金額或價額在新台
    幣十萬元以下者，適用本章所定之小額程序。對於小額訴訟之第一審裁判，得上
    訴或抗告於管轄之地方法院，其審判以合議行之。對於前項第一審裁判之上訴或
    抗告，非以其違背法令為理由，不得為之。對於小額訴訟判決提出上訴，上訴狀
    應記載上訴理由，表明下列各款事項：一、原判決所違背之法令及其具體內容。
    二、依訴訟資料可認為原判決有違背法令之具體事實。上訴狀內未表明上訴理由
    者，上訴人應於提起上訴狀後二十日內，提出理由書於原第二審法院，未提出者
    ，毋庸命其補正，原第二審法院以裁定駁回之。民事訴訟法第四百七十一條之規
    定於小額事件之上訴程序準用之，民事訴訟法第四百三十六條之八第一項、第四
    百三十六條之二十四、第四百三十六條之二十五、第四百七十一條、第四百三十
    六條之三十二定有明文。而所謂判決違背法令，上訴人以原判決有不適用法規或
    適用不當為上訴理由時，其上訴狀或理由書應有具體之指摘，並揭示該法規之條
    項或其內容，若係成文法以外之法則，應揭示該法則之旨趣，倘為司法院解釋或
    本院之判例，則應揭示該判解之字號或其內容，如依民事訴訟法第四百六十九條
    所列各款事由提起第三審上訴者，其上訴狀或理由書應揭示合於該條款之事實（
    參最高法院六十七年台上字第二八七六號判例、七十年台上字第二０二七號判例
    、七十一年台上字第三一四號判例）。依此，當事人於小額訴訟程序提起上訴，
    如依民事訴訟法第四百六十八條規定，以第一審判決有不適用法規或適用法規不
    當為理由時，其上訴狀或理由書應有具體之指摘，並揭示該法規之條項或其內容
    。若係成文法以外之法則，應揭示該法則之旨趣。倘為司法院解釋、或最高法院
    之判例，則應揭示該判解之字號或其內容。如以民事訴訟法第四百六十九條所列
    各款情形為理由時，其上訴狀或理由書，應揭示合於該條款之事實。上訴狀或理
    由書如未依此項方法表明者，即難認為已對第一審判決之違背法令有具體之指摘
    ，其上訴自難認為合法。
二、本件上訴人起訴主張：伊於民國九十年五月七日向被上訴人承攬位在基隆市七堵
    區綠葉山莊一０七巷二十二號裝修工程木作部分，被上訴人尚積欠尾款五萬六千
    元未付，因依系爭工程合約訴請被上訴人給付五萬六千元，及自民國九十一年四
    月二十四日起至清償日止，按週年利率百分之五計算之法定遲延利息等語。被上
    訴人則抗辯：上訴人未在工期內完工，上訴人應負擔遲延工期十四天之損害賠償
    ，上訴人遲延完工應每日扣款三千元，上訴人僅需再給付三千元即可等語。是以
    ，本件係關於請求給付金錢之訴訟，標的金額為新台幣（下同）五萬六千元，未
    逾十萬元，依民事訴訟法第四百三十六條之八第一項規定，應適用小額訴訟程序
    。上訴人提起本件上訴，固有記載上訴理由，然觀之上訴人提出之上訴理由狀，
    無非指摘原審判決被上訴人僅需給付工程款三千元，太不人道，原審法官改案件
    草草結案，未憑良心解決系爭事件等語，並未指摘原判決有違背法令之具體內容
    ，或依訴訟資料可認為原判決有違背法令之具體事實。依上開說明，上訴人提起
    本件上訴，為不合法，應予駁回。併依民事訴訟法第四百三十六條之十九第一項
    規定，確定本件第二審訴訟費用計算如附表所示。
三、據上論結，本件上訴為不合法，依民事訴訟法第四百三十六條之三十二第一項、
    第二項、第四百四十四條第一項前段、第四百三十六條之十九第一項、第九十五
    條、第七十八條，裁定如主文。
中      華      民      國  九十二      年      一      月        二    日
                                         民事第三庭
                                               審判長  法    官     楊絮雲
                                                       法    官     林振芳
                                                       法    官     黃書苑
~F0
~T40
附表
項目                  金額（新台幣）                 備註
第二審裁判費用         七百四十三元                  由上訴人繳納。
第二審送達費用           一百零二元                  由上訴人繳納。
合計                   八百四十五元
右正本係照原本作成
本裁定不得抗告
中      華      民      國  九十二      年      一      月        二    日
                                                        書記官     趙淑華


司法院資訊處製作；財團法人民間司法改革基金會備份。
